臺灣高等法院高雄分院民事裁定　　　　　94年度家抗字第64號
抗　告　人　乙○○
上列抗告人因拋棄繼承權事件，對於民國94年6 月1 日臺灣高雄
地方法院94年度繼字第395 號所為裁定提起抗告，本院裁定如下
：
    主  文
抗告駁回。
抗告程序費用由抗告人負擔。
    理  由
一抗告意旨略以：伊為被繼承人甲○○之妹，因甲○○於民國93
  年11月6 日死亡，伊之父王昭文、母王洪嬌於94年1 月4 日具
  狀聲明拋棄繼承，並於同日以存證信函通知次順序之繼承人即
  伊，伊係於94年1 月5 日始收到存證信函，依民法第120 條第
  2 項、第121 條第2 項、第122 條之規定，應自94年1 月6 日
  開始起算2 個月期間，而於94年3 月5 日屆滿。惟因94年3 月
  5 日為星期六，94年3 月6 日為星期日，皆係休息日，故伊延
  至同年3 月7 日（星期一）向原審法院具狀聲明拋棄繼承，並
  未逾2 個月之期限。詎原審法院以抗告人已逾2 個月之期限而
  駁回抗告人之聲明，顯有違誤。又原審法院曾於94年3 月23日
  開庭訊問，惟未明確表明伊拋棄繼承聲明是否合法，若原審法
  院適切闡明，則抗告人應可變更聲明為限定繼承之聲明，以維
  護自己之權益，詎原審法院乃於法定限定繼承之3 個月聲明期
  限經過後，始駁回抗告人拋棄繼承之聲明，確與法有違。為此
  求為撤銷原裁定，並准予受理本件聲明等語。
二按繼承人得拋棄其繼承權。前項拋棄，應於知悉其得拋棄之時
  起2 個月內以書面向法院為之，並以書面通知因其拋棄而應為
  繼承之人，民法第1174條定有明文。
三經查：本件被繼承人甲○○之第二順位繼承人即甲○○之父母
  王昭文、王洪嬌係於94年1 月4 日具狀聲明拋棄繼承，並曾於
  同年月3 日以高雄69支局第4 號存證信函通知次順位繼承人即
  抗告人一節，此有民事拋繼承聲請狀、高雄69支局第4 號存證
  信函及掛號函件執據等影本各1 份附於原審法院94年繼字第27
  號拋棄繼承卷可證。又因訴外人王昭文、王洪嬌拋棄繼承之上
  開通知係於94年1 月3 日交寄，業經收件人即抗告人於94年1
  月4 日簽收一情，亦有中華郵政股份有限公司高雄郵局94年4
  月18日高營字第0942000913號函及該函所附之傳真查詢國內各
  類掛號郵件查單1 份在卷可佐（見原審卷第33頁至第34頁），
  足認抗告人於94年1 月4 日即已知悉其為甲○○之繼承人。而
  自94年1 月5 日開始起算2 個月期間，即於94年3 月4 日（星
  期五）屆滿。詎抗告人遲於94年3 月7 日始向原審法院具狀聲
  明拋棄繼承權，則揆諸上開說明，抗告人顯已逾2 個月期限，
  其聲明乃與法不合。是以，原審以抗告人拋棄繼承之聲明已逾
  法定期間而駁回其聲明，與法並無違誤。抗告人雖以訴外人王
  昭文、王洪嬌拋棄繼承之上開通知係於94年1 月4 日交寄，抗
  告人則於94年1 月5 日始簽收獲悉云云，惟與上開掛號函件執
  據及傳真查詢國內各類掛號郵件查單所示日期不符，抗告人復
  未能提出收受存證信函回執以實其說，另抗告人得否即時為限
  定繼承，乃與本件向原審法院拋棄繼承已逾法定期間無涉，故
  抗告人抗告為無理由，應予駁回。
四據上論結，本件抗告為無理由，依非訟事件法第28條、第8 條
  第2 項、民事訴訟法第495 條之1 第1 項、第449 條第1 項、
  第95條、第78條，裁定如主文。
中　　華　　民　　國　　94　　年　　7 　　月　　28　　日
                          民事第二庭
                              審判長法官  簡色嬌
                              法      官  朱玲瑤
                              法      官  謝靜雯
以上正本證明與原本無異。
如不服本裁定應於送達後10日內向本院提出再抗告狀，並繳納再
抗告費新臺幣45元。再為抗告非以其違背法令為理由，不得再為
抗告。
中　　華　　民　　國　　94　　年　　7 　　月　　29　　日
                              書  記  官  郭榮芳
